臺灣板橋地方法院刑事判決　　　　　　　95年度易字第2392號
公　訴　人　臺灣板橋地方法院檢察署檢察官
被　　　告　戊○○
上列被告因詐欺案件，經檢察官提起公訴（九十五年度偵字第二
四四五八號），本院判決如下：
    主  文
戊○○無罪。
    理  由
一、公訴意旨略以：被告戊○○因缺錢花用，竟基於意圖為自己
    不法所有之概括犯意，於民國九十五年三月九日起至同月十
    日止，連續以向中華電信股份有限公司（下稱中華電信公司
    ）申請裝設之電話號碼（○二）00000000號市區電
    話，對甲○○詐稱其為必利達3C電子商城公司之主任「洪德
    浩」，因甲○○抽中一百萬獎金，但必須先行匯入相關稅金
    方可領獎，致甲○○陷於錯誤，旋分別於同年月九日下午三
    時二十二分許及翌日（十日）上午十時四分許，前往屏東市
    海豐郵局匯出總計新臺幣（下同）五萬一千七百元至林曉萍
    （由臺灣臺中地方法院檢察署另案偵辦中）之帳戶中。嗣甲
    ○○發覺受騙報警處理而查獲上情，因認被告涉犯刑法第三
    百三十九條第一項之詐欺取財罪嫌等語。
二、有關證據能力部分：
  (一)按被告以外之人於審判外之言詞或書面陳述，除法律有規定
　　者外，不得作為證據，刑事訴訟法第一百五十九條第一項定
　　有明文。次按傳聞法則之重要理論依據，在於傳聞證據未經
　　當事人之反對詰問予以核實，乃予排斥，惟若當事人已放棄
　　對原供述人之反對詰問權，於法院審判時表明同意該等傳聞
　　證據可作為證據，基於證據資料愈豐富，愈有助於真實發現
　　之理念，並貫徹刑事訴訟法修法加重當事人進行主義之精神
　　，確認當事人對於證據能力有處分權之制度，傳聞證據經當
　　事人同意作為證據，法院認為適當者，亦得為證據。另當事
　　人於調查證據時，對於傳聞證據表示「沒有意見」、「對於
　　證據調查無意見」，而未於言詞辯論終結前聲明異議，應視
    為已有將該等傳聞證據採為證據之同意，此刑事訴訟法第一
    百五十九條之五規定甚明。
  (二)查被告於本院審理時已表示對於卷附被害人甲○○之警詢筆
    錄、郵政國內匯款執據影本二紙、林曉萍上開帳戶之開戶資
    料、客戶歷史交易清單及中華電信股份有限公司臺灣北區電
    信分公司板和營運處九十六年三月七日板服（九六）字第七
    二四六號函暨用戶基本資料各一份等事證之證據能力均無意
    見，依刑事訴訟法第一百五十九條之五第二項規定，應視為
    被告已同意該等事證具有證據能力，而可作為證據，本院審
    酌上開事證並非非法取得，亦無證明力明顯過低之情形，是
    該等事證均得採為證據。
三、按犯罪事實應依證據認定之，無證據不得認定犯罪事實；不
    能證明被告犯罪者，應諭知無罪之判決，刑事訴訟法第一百
    五十四條第二項及第三百零一條第一項分別定有明文。次按
    認定不利於被告之事實須依積極證據，苟積極證據不足為不
    利於被告事實之認定時，即應為有利於被告之認定（最高法
    院三十年臺上字第八一六號判例意旨參照）；又檢察官對於
    起訴之犯罪事實，倘其所提出之證據，不足為被告有罪之積
    極證明，或其指出之證明方法，無從說服法院以形成被告有
    罪之心證，基於無罪推定之原則，自應為被告無罪判決之諭
    知（最高法院九十二年臺上字第一二八號判例意旨參照）。
四、本件公訴人認被告涉犯上揭罪嫌，係以被告於警詢及偵查中
    之供述、被害人甲○○之指述、中華電信公司複核單、室內
    電話裝機申請書各一份及郵政國內匯款單二紙，資為論據。
    訊據被告堅決否認有上開犯行，辯稱：伊沒有打電話詐騙被
    害人，不知道詐欺集團為何會用伊的電話等語。
五、經查：被害人甲○○先後於九十五年三月二日下午八時許、
    同年月六日、七日及九日下午七時許，在屏東縣屏東市公園
    加油站等處，接獲某不詳之人以未顯示話號之電話撥打其行
    動電話，詐稱：其為必利達3C電子商城公司之主任「洪德浩
    」，因甲○○抽中一百萬獎金，必須先匯入相關稅金方可領
    獎云云，致甲○○陷於錯誤，先後於同年月九日下午三時二
    十二分許及同年月十日上午十時四分許，在屏東縣屏東市海
    豐郵局匯款四萬元及一萬一千七百元至臺中縣烏日鄉烏日郵
    局、帳號00000000000000號、戶名為林曉萍
    （由臺灣臺中地方法院檢察署另案偵辦中）之帳戶中等情，
    業據證人即被害人甲○○於警詢時證述甚詳，並有郵政國內
    匯款執據影本二紙、林曉萍上開帳戶之開戶資料及客戶歷史
    交易清單各一份在卷可憑，堪以認定。又證人甲○○於本院
    審理時結證稱：詐騙集團成員以電話詐欺伊時，沒有顯示電
    話，伊有問他公司電話，他就留（○二）00000000
    號電話給伊，伊沒有打過這支電話給「洪德浩」過，自稱「
    洪德浩」主任的人聲音聽起來約二十五至三十歲，他聲音與
    被告的聲音並不相同等語明確。查（○二）0000000
    0號電話於九十五年三月間係被告所申請使用，固經被告供
    承在卷，復有中華電信股份有限公司臺灣北區電信分公司板
    和營運處九十六年三月七日板服（九六）字第七二四六號函
    暨用戶基本資料一份存卷足佐。然而，上開詐欺行為人係以
    未顯示話號之電話撥打證人甲○○之行動電話，且證人甲○
    ○從並未撥打（○二）00000000號電話與詐欺行為
    人聯絡，則（○二）00000000號電話是否確係詐欺
    行為人所使用之電話，即非無疑。又衡之常情，詐欺行為人
    為詐欺他人財物並避免遭查獲，均以隱匿自己身分之方式對
    被害人施用詐術，自無提供自己申設之電話予詐欺對象之可
    能，則起訴書認（○二）00000000號電話係被告所
    申設，即認被告係詐欺證人甲○○之人，顯與常情不合。再
    者，證人甲○○已證稱：自稱「洪德浩」主任的人聲音與被
    告的聲音並不相同等語明確，足見被告並非撥打電話詐欺證
    人甲○○之人，復查無積極證據足認被告與該詐欺行為人有
    犯意聯絡與行為分擔之共同正犯關係，自不能遽以詐欺罪相
    繩。
六、綜上所述，本案公訴人所舉之前開證據，未能積極證明被告
    確有上揭詐欺取財之事實，本件依調查所得證據，亦不足以
    證明被告確有公訴人所指之前開犯行。是以本案關於被告犯
    罪之證明，尚未達於通常一般之人均不致有所懷疑，而得確
    信其為真實之程度，殊屬無從為有罪之確信。此外，復查無
    其他積極證據足資證明被告有公訴人所指之詐欺取財犯行，
    本案不能證明被告犯罪，揆諸首揭判例意旨及說明，自應為
    被告無罪之諭知。
據上論斷，應依刑事訴訟法第三百零一條第一項，判決如主文。
本件經檢察官乙○○、丙○○提起公訴，由檢察官丁○○到庭執
行職務。
中華　民　國　  九十六  　年　 　三　 　月　　廿八　　日
             刑事第十庭   審判長法　官  樊季康
                                法  官  劉元斐
                                法  官  張筱琪
以上正本證明與原本無異
如不服本判決應於送達後十日內向本院提出上訴狀
                                書記官　廖舜宜
中華　民　國　  九十六  　年　 　三　 　月　　廿八　　日
